【裁判字號】    97,上訴,1376
【裁判日期】    980121
【裁判案由】    偽造有價證券
【裁判全文】
臺灣高等法院臺南分院刑事判決        97年度上訴字第1376號
上  訴  人  臺灣嘉義地方法院檢察署檢察官
被      告  丁○○
指定辯護人  本院公設辯護人 乙 ○ ○
上列上訴人因被告偽造有價證券案件，不服臺灣嘉義地方法院97
年度訴字第700號中華民國97年10月29日第一審判決（起訴案號
：臺灣嘉義地方法院檢察署97年度偵字第1386號），提起上訴，
本院判決如下：
    主  文
上訴駁回。
    事  實
一、丁○○前因竊盜案件，經台灣嘉義地方法院以90年度易字第
    179號判決判處有期徒刑1年確定；又因偽造有價證券及竊盜
    案件，經台灣嘉義地方法院以89年度訴字第 376號判決分別
    判處有期徒刑3年6月及4月 ，並定應執行刑為有期徒刑3年8
    月後 ，經本院以91年度上訴字第607號判決駁回上訴確定；
    上開 2案嗣經台灣嘉義地方法院裁定應執行有期徒刑4年8月
    確定，於民國 (下同)94年7月12日縮短刑期假釋出監，並交
    付保護管束，95年1月6日保護管束期滿，未經撤銷假釋，以
    已執行完畢論，猶不知警惕。
二、丁○○於96年1月26日10時許 ，在嘉義縣竹崎鄉中和村奮起
    湖218號「文政茶行」 內竊得丙○○所有付款人為竹崎鄉農
    會、帳號000000000號含支票號碼FA0000000號 、FA0000000
    號等空白支票（下稱本案支票）之支票本1本及 「丙○○」
    印章1枚等物後（丁○○竊盜部分 ，業經台灣嘉義地方法院
    於97年1月11日以96年度訴字第 371號判決判處有期徒刑4月
    ，減為有期徒刑2月確定） ，竟基於意圖供行使之用而偽造
    有價證券之犯意，於96年1月26日10時竊得支票後至96年2月
    1日18時許間之某時，在其位於嘉義市○○街197號9樓1之居
    所，取竊得支票號碼FA0000000號之空白支票1紙，偽填如附
    表編號1所示支票之發票日及金額，並於發票人欄上蓋用「
    丙○○」印章1枚，而偽造如附表編號1所示之支票後，於96
    年2月1日晚間6時許 ，在甲○○位於嘉義縣阿里山鄉達邦村
    95號之住處，將該紙偽造支票交付予不知情之甲○○，以支
    付向甲○○購買愛玉子計100台斤之價款而行使之 。復食髓
    知味，於交付前開支票即96年2月1日18時許某時之後至96年
    2月2日上午7時許間之某時， 再度於其居所 ， 取支票號碼
    FA0000000號之空白支票 ，盜蓋「丙○○」印章於發票人欄
    並偽填如附表編號2所示支票之發票日及金額 ，而偽造另紙
    如附表編號2所示之支票 ，第二度向不知情之甲○○詐購愛
    玉子計200台斤而行使之 。甲○○均不疑有他，先後將愛玉
    子如數交付予丁○○，丁○○再轉賣不知情之劉子仁。嗣經
    甲○○提示上開偽造之支票2紙均遭退票後，始知受騙。
三、案經嘉義縣警察局竹崎分局報請臺灣嘉義地方法院檢察署檢
    察官偵查起訴。
    理  由
一、認定犯罪事實所憑之證據及理由
（一）公訴人及被告、辯護人均同意下述之供述或非供述證據之
      證據能力，本院審酌前開證據之作成或取得之狀況，並無
      非法或不當取證之情事，且亦無顯不可信之情況，並無證
      據力明顯過低之情形，復經本院於審判期日就上開證據依
      法進行調查、辯論，依刑事訴訟法第159條之5規定，均具
      有證據能力，合先敘明。
（二）上開犯罪事實，迭據被告於偵審中坦承不諱（ 見警卷1至
      13頁，偵卷32、33頁，本院卷97年12月31日、98年1月7日
      筆錄），核與證人即被害人丙○○、告訴人甲○○證述情
      節相符（見警卷20至25頁、偵卷10、29、30頁），並有本
      案支票影本、退票理由單影本、提示人資料表暨遺失票據
      申報書等影本（見警卷14至18頁）附卷可稽，本件事證明
      確，被告犯行堪以認定。
二、論罪科刑之理由
（一）核被告所為，係犯刑法第201條第1項之偽造有價證券罪。
      被告盜用「丙○○」之印章為其偽造有價證券犯行之階段
      行為，其行使偽造有價證券之低度行為應為偽造之高度行
      為所吸收，均不另論罪。又行使偽造有價證券以使人交付
      財物，本即含有詐欺性質，如果所交付之財物，即係該證
      券本身之價值，其詐欺取財仍屬行使偽造有價證券之行為
      ，不另論以詐欺取財罪（最高法院25年上字第1814號判例
      、90年度台上字第5416號判決意旨參照），是被告為支付
      購買愛玉子之價款，而行使上開偽造「丙○○」名義之支
      票，係取得票面價值之對價，不另論詐欺取財罪。被告先
      後2次行使偽造有價證券之行為 ，犯意各別，行為互殊，
      應分論併罰。另被告有事實一所載前科科刑及執行紀錄，
      有臺灣高等法院被告前案紀錄表各1份在卷可按 ，其受徒
      刑之執行完畢， 5年以內故意再犯有期徒刑以上之罪，為
      累犯，應各依刑法第47條第1項之規定，加重其刑。
（四）原審依上開事證，適用前述法律，並審酌被告高中畢業之
      智識程度，前從事土木工程工作，與母親、小孩同住之生
      活狀況，有多次竊盜、偽造有價證券等前案紀錄，素行非
      佳，正值壯年，肢體健全，竟不思以勞動獲取報酬維生，
      屢次以非法手段取財，惡性非輕，並審酌其犯罪動機、目
      的、手段，及告訴人甲○○所受損失、迄未獲賠償等一切
      情狀，分別量處有期徒刑3年6月、3年6月，並定應執行刑
      有期徒刑3年10月。並以被告偽造如附表所示之支票2紙，
      不問屬於犯人與否，均應依刑法第205條之規定宣告沒收
      。經核認事用法均無不合，量刑亦屬妥當，檢察官上訴指
      摘原判決所定之應執行太輕，為無理由，應予駁回。
三、適用法律
    刑事訴訟法第368條。
本案經檢察官吳忠賢到庭執行職務。
中    華    民    國    98    年     1    月    21    日
                  刑事第三庭    審判長法  官  陳義仲
                                      法  官  宋明中
                                      法  官  蔡勝雄
以上正本證明與原本無異。
如不服本判決應於收受送達後10日內向本院提出上訴書狀，其未
敘述上訴理由者，並得於提起上訴後10日內向本院補提理由書（
均須按他造當事人之人數附繕本）「切勿逕送上級法院」。
                                      書記官  汪姿秀
中    華    民    國    98    年     1    月    21    日
附錄本案論罪科刑法條：
中華民國刑法第201條第1項：
意圖供行使之用，而偽造、變造公債票、公司股票或其他有價證
券者，處3年以上10年以下有期徒刑，得併科3千元以下罰金。
附表：
┌──┬──────┬─────┬────┬─────┬───┐
│編號│ 支票號碼   │  付款人  │發票人  │ 發票日   │ 金額 │
├──┼──────┼─────┼────┼─────┼───┤
│ 1  │FA0000000號 │竹崎鄉農會│丙○○  │96年2月2日│5萬元 │
├──┼──────┼─────┼────┼─────┼───┤
│ 2  │FA0000000號 │竹崎鄉農會│丙○○  │96年2月2日│10萬元│
└──┴──────┴─────┴────┴─────┴───┘


司法院資訊處製作；財團法人民間司法改革基金會備份。
